最高法院刑事判決　　　　　　　　　　　　　　　八十八年度台上字第四八○七號
　　上　 訴　 人　台灣高等法院台中分院檢察署檢察官
　　上　 訴　 人　乙○○
　　上訴人即被告　甲○○
右上訴人等因被告等妨害自由案件，不服台灣高等法院台中分院中華民國八十六年六
月二十四日第二審判決（八十六年度上訴字第二四八號，起訴案號：台灣台中地方法
院檢察署八十五年度偵字第四六○一號），提起上訴，本院判決如左：
    主  文
上訴駁回。
    理  由
按刑事訴訟法第三百七十七條規定：上訴於第三審法院，非以判決違背法令為理由，
不得為之。是提起第三審上訴，應以原判決違背法令為理由，係屬法定要件。如果上
訴理由狀並未依據卷內訴訟資料具體指摘原判決不適用何種法則或如何適用不當，或
所指摘原判決違法情事並不存在，或顯與法律規定得為第三審上訴理由之違法情形不
相適合時，均應認其上訴為違背法律上之程式，予以駁回。本件原判決依憑告訴人陳
霖、李慧鈴之指訴、證人李貴月、陳鳳卿之證詞及陳霖之受傷診斷證明書等證據，並
指駁說明被告乙○○及甲○○所辯不在場及未參與本件犯罪各情為無可採，本於推理
作用採證認事用法，而撤銷第一審不當判決，改判仍論處被告等共同以非法方法剝奪
人之行動自由罪刑（甲○○緩刑）。從形式上觀察，尚無違背法令之情形存在。檢察
官上訴意旨略稱：(一)原判決於事實欄及理由欄，未詳述被告甲○○有何參與犯罪之犯
意聯絡及行為分擔，且記載共犯人數前後不一致，適用法則不當及理由矛盾；(二)被告
甲○○前因犯誣告罪經判處拘役五十九日緩刑三年確定，於緩刑期間再犯本罪經判處
有期徒刑二月，原判決未詳述有無再犯之虞及能否改悔自新之證據，遽為宣告緩刑，
係理由不備。被告乙○○、甲○○上訴意旨略稱：(一)本件究有幾人至大喜房屋仲介公
司（下稱大喜公司）內強押被害人，原判決事實欄之記載與理由五之認定不符，理由
矛盾；(二)被害人陳霖於警訊、偵查及一審審理時堅稱其在大喜公司內遭多人以拳腳、
鐵棍毆打身體等情，豈有未成傷之理，原判決依被害人陳霖在原審之證述，認其在大
喜公司內被毆打未成傷，有違經驗法則；(三)被害人李慧鈴於第一審之供述，已明確指
稱伊被帶上車，車內並無甲○○，原判決就此有利於被告甲○○之證據，未說明不予
採納之理由，理由不備；(四)被害人告訴狀內明確載稱被告等率同八名不詳姓名男子駕
駛車號ＮＺ─三四五二號深藍色裕隆轎車及車號ＧＩ－八四五七號深藍色喜美轎車至
大喜公司等情，倘真有其事，斷不可能所記車號有誤，其中ＧＩ－八四五七號車主簡
志銘於偵查中結證該車均其自己使用，從未借與他人云云，足證被害人之指訴有重大
瑕疵，應為被告等有利之認定，原判決謂證人簡志銘之證述，僅能證明被害人所記車
號有誤，有判決不依證據之違法。經查：一、原判決就上訴人乙○○、甲○○共同犯
罪之態樣，已於判決理由二內依告訴人陳霖、李慧鈴之指訴及證人陳貴月之證詞，詳
加斟酌認定，並無檢察官上訴意旨(一)前段所指之違法情形存在。二、上訴人乙○○、
甲○○夥同不詳姓名者多人共同為本件之犯行，為原判決認定之事實，而案發後該上
訴人等對於共同實施犯罪行為人之姓名及人數，均不肯吐實，被害人與證人則或因案
發當時情急致未注意，或因事後記憶模糊之關係，均未能供出共犯之正確人數，自難
以查知其餘不詳姓名共犯之確實人數，原判決縱有檢察官上訴意旨(一)後段及乙○○、
甲○○上訴意旨(一)所指事實欄與理由欄記載共犯人數分別為七、八人（不含被告二人
）及連同被告二人共十人，亦難強謂互不一致，對於乙○○、甲○○之論罪科刑亦無
影響，自不得執此認為原判決有理由矛盾之違法，而資為第三審上訴之理由。三、原
判決以上訴人甲○○前未曾受有期徒刑以上刑之宣告，有卷內資料可憑，且其係上訴
人乙○○之妻，雖共犯本件之罪，情節較輕，不宜令其夫妻二人均入監執行，且其經
此教訓，當知警惕而無再犯之虞，而綜核各情，認甲○○所宣告之刑以暫不執行為適
當，併予宣告緩刑，以啟自新。已於判決理由十詳細說明其宣告緩刑之依據，且與刑
法第七十四條第一款規定得宣告緩刑之要件不違背，並無檢察官上訴意旨(二)所指理由
不備之違法。四、至於上訴人乙○○、甲○○上訴意旨(二)、(三)、(四)，純係對原審採證
認事職權之合法行使及已調查並於判決理由內詳予指駁說明之事項，重為事實上之爭
執，及任憑己意漫事指摘，俱不足據以辨認原判決有其所指違背法令情形存在，均非
適法之第三審上訴理由。綜上所述，應認本件上訴違背法律上之程式，予以駁回。
據上論結，應依刑事訴訟法第三百九十五條前段，判決如主文。
中      華      民      國    八十八    年      八      月    三十一    日
                              最高法院刑事第九庭
                                  審判長法官  曾  有  田
                                        法官  劉  介  民
                                        法官  魏  新  和
                                        法官  孫  增  同
                                        法官  李  伯  道
      右正本證明與原本無異
                                              書  記  官
中      華      民      國    八十八    年      九      月      七      日
